【裁判字號】    89,易,2035
【裁判日期】    890922
【裁判案由】    傷害
【裁判全文】
臺灣桃園地方法院刑事判決                        八十九年度易字第二三五號
    公  訴  人  臺灣桃園地方法院檢察署檢察官
    被      告  甲○○
右列被告因違反保護令罪案件，經檢察官提起公訴（八十九年度偵字第一０九三三號
），本院判決如左：
    主    文
甲○○違反保護令，處有期徒刑肆月，如易科罰金，以參佰元折算壹日，緩刑貳年，
緩刑期內付保護管束，並應遵守如附表所示之事項。
    事    實
一、甲○○與乙○○結婚近十年，育有四名子女，二人均為家庭暴力防治法第三條所
    稱之家庭成員，起初雙方婚姻關係尚佳，嗣甲○○常酒後對其妻乙○○施暴，致
    感情不睦。嗣甲○○復於民國（下同）八十九年五月二十一日凌晨，在桃園縣平
    鎮市○○街八四巷十一號住處，因意見不合，毆打乙○○成傷，經乙○○以發生
    家庭暴力為由，聲請本院核發保護令，本院乃於八十九年六月十四日以八十九年
    度家護字第一八二號裁定核發通常保護令，命令甲○○不得對乙○○實施身體或
    精神上不法侵害之行為，並送達予甲○○。詎甲○○於該保護令有效期間即八十
    九年七月十八日凌晨四時許，在上址住處，因酒後（尚未至心神喪失或精神耗弱
    之程度）與妻乙○○發生爭吵，一時氣急，竟違反前開保護令，動手毆打乙○○
    ，對其實施身體及精神上不法侵害之行為，致乙○○受有頭部外傷、左上臂挫瘀
    傷及左下肢挫瘀傷等傷害。
二、案經乙○○訴由桃園縣警察局平鎮分局報請臺灣桃園地方法院檢察署檢察官偵查
    起訴。
    理    由
一、右揭事實，業據被告甲○○迭於警訊時及偵審中供承不諱，核與被害人乙○○指
    述之情節相符，並有本院八十九年度家護字第一八二號通常保護令影本乙份及被
    害人之診斷證明書乙紙附卷可稽，被告於該保護令有效期間內對被害人實施家庭
    暴力行為，其違反保護令甚明，本件事證明確，被告犯行堪以認定，應予依法論
    科。
二、核被告所為，係犯家庭暴力防治法第五十條第一款之違反保護令罪。爰審酌被告
    無不良前科，品性尚屬良好，與被害人係夫妻關係，不知加以疼愛，僅因細故發
    生爭執，即恣意施暴，惡性非輕，惟犯後已坦承認錯，並蒙被害人之宥恕等一切
    情狀，量處如主文所示之刑，並諭知易科罰之折算標準，以資懲儆。末查被告前
    未曾受有期徒刑以上刑之宣告，此有台灣桃園地方法院檢察署刑案資料查註紀錄
    表存卷可按，其因一時失慮，致罹刑典，且事後已坦承犯行，深具悔意，經此刑
    之宣告後，應知警愓信無再犯之虞，本院因認暫不執行其刑為當，併予宣告緩刑
    二年，緩刑期內並交付保護管束，以啟自新。因被告屢有實施家庭暴力之行為，
    爰於其保護管束期間，應遵守如附表所示之事項，以免再度侵害被害人。
三、公訴意旨又以：被告於八十九年七月十八日凌晨四時許，在前開住處內，基於普
    通傷害之故意，徒手毆打乙○○，致乙○○受有頭部外傷等傷害，案經乙○○告
    訴，因認被告亦涉有刑法第二百七十七條第一項之傷害罪嫌云云。按告訴乃論之
    罪，告訴人於第一審辯論終結前得撤回其告訴，刑事訴訟法第二百三十八條第一
    項定有明文。查被告上開犯行經檢察官提起公訴，認被告係犯刑法第二百七十七
    第一項之傷害罪，依同法第二百八十七條前段之規定，須告訴乃論。茲據告訴人
    乙○○於本院審理中，聲請撤回告訴，此有本院八十九年九月八日審判筆錄足憑
    ，惟因公訴人認被告此犯行與前揭論罪科刑部分具有想像競合犯之裁判上一罪關
    係，故不另為不受理之諭知，附此敘明。
據上論斷，應依刑事訴訟法第二百九十九條第一項前段，家庭暴力防治法第五十條第
一款、第三十條第一項、第二項，刑法第十一條前段、第四十一條、第七十四條第一
款，罰金罰鍰提高標準條例第二條，判決如主文。
本案經檢察官呂理銘到庭執行職務。
中      華      民      國      八十九    年      九    月    二十二    日
                                  臺灣桃園地方法院刑事第二庭
                                      法  官  李  育  仁
右正本證明與原本無異。
如不服本判決，應於判決送達後十日內向本院提出上訴狀( 應附繕本 )，上訴於
臺灣高等法院。
                                      書記官  王  泰  元
中      華      民      國      八十九    年      九    月    二十六    日
附錄本案論罪科刑法條全文：家庭暴力防治法第五十條第一款
第五十條
違反法院依第十三條、第十五條所為之下列裁定者，為本法所稱之違反保護令罪，處
三年以下有期徒刑、拘役或併科新臺幣十萬元以下罰金。
一、禁止實施家庭暴力行為。
二、禁止直接或間接騷擾、接觸、通話或其他連絡行為。
三、命遷出住居所。
四、遠離住居所工作場所、學校或其他特定場所。
五、命完成加害人處遇計畫：戒癮治療、精神治療、心理輔導或其他治療、輔導。
附表：
    被告不得對下列之人實施身體或精神上不法侵害之行為：被害人乙○○


司法院資訊處製作；財團法人民間司法改革基金會備份。
